【裁判字號】    89,訴,337
【裁判日期】    900227
【裁判案由】    毒品危害防制條例
【裁判全文】
臺灣高雄地方法院刑事判決                          八十九年度訴字第三三七號
    公  訴  人  臺灣高雄地方法院檢察署檢察官
    被      告  丁○○○
    指定辯護人  本院公設辯護人  丙○○
右列被告因毒品危害防制條例案件，經檢察官提起公訴（八十八年度偵字第二八八○○號），本院判決如左：
    主  文
丁○○○共同連續販賣第一級毒品，累犯，處有期徒刑玖年，褫奪公權陸年。
扣案之第一級毒品海洛因壹大包又壹小包（合計驗餘淨重參拾參點玖肆公克，純質淨
重貳零點壹肆公克）沒收銷燬之；販賣毒品所得新台幣參萬捌仟元沒收，如全部或一
部不能沒收時，以其財產抵償之；呼叫器乙個沒收。
   事  實
一、丁○○○前曾因煙毒案件經台灣高等法院高雄分院判處有期徒刑一年八月確定，
    於八十四年十一月一日執行完畢，仍不知悔改，其與胡玉恒（另經檢察官偵查起
    訴，由法院審理中）共同基於販賣第一級毒品海洛因意圖營利之概括犯意聯絡，
 首於八十八年五月初，先由乙○○與甲○○以乙○○所有之00－000000
    0轉六六九電話秘書呼叫器及電話談妥交易之時間、地點及價格後，推由丁○○○攜帶第一級毒品海洛因乙包（重約壹錢），至高雄市光華國中圍牆旁售予甲○○，得款新台幣（以下同）二萬元後；復於同年同月中旬，又以同一方式，再由
    丁○○○攜帶第一級毒品海洛因乙包（重約半錢），至上開同一地點售予甲○○
    ，得款一萬八千元，乙○○則以丁○○○毒癮發作時，提供海洛因予丁○○○施
    用為酬。嗣乙○○於同年八月二十三日晚上八時三十分許，在高雄市○○路十五
    號七樓之一租屋處，為警查獲，並扣得乙○○所有供販賣用之毒品海洛因一大包
    又一小包（合計驗餘淨重三十三點玖肆公克，純質淨重貳零點壹肆公克）及呼叫
    器一個。
二、案經台南縣警察局報請台灣台南地方法院檢察署檢察官呈請臺灣高等法院檢察署
    簡令轉台灣高雄地方法院檢察署檢察官偵查起訴。
      理      由
一、訊據被告丁○○○矢口否認右開犯行，辯稱：伊並未與乙○○共同販賣海洛因予
    甲○○，只是替乙○○去收錢、送貨，並不知所送者為海洛因云云。惟查：
    （一）右揭事實，業據被告丁○○○於警訊及另案（共犯乙○○一案）偵查中供
          述綦詳（臺灣臺南地方法院檢察署八十八年偵字第一０六二五號偵查卷宗
          第二十三頁），而證人甲○○於警訊及上開案件偵審時亦分別證稱：「（
          問：你所販賣及注射的海洛因是向誰購買的？）我是向一位綽號叫『阿龍
          』的男子購買。」、「（問：你如何與他聯絡？）我打（０７）0000
          000轉６６９電話秘書與他聯絡。」，且乙○○自承伊之綽號即為「阿
          龍」，上開呼叫器確係伊所使用之事實，亦核與被告丁○○○供稱綽號「
          阿龍」者即為乙○○乙節相符；又被告於臺灣臺南地方法院審理中亦陳稱
          ：「（你二次交海洛因是不是在庭上的甲○○？）是在庭上的甲○○」，
          甲○○並當庭證稱：「（問：丁○○○指稱：乙○○指示丁○○○有二次
          帶海洛因給你有何意見？）」沒意見。我向乙○○買過二次」（臺灣臺南
          地方法院第五十二頁反面、五十三頁正面）。查被告就乙○○如何交待其
          交付海洛因予甲○○二次情節，前開供述悉與證人甲○○所陳向乙○○購
          買海洛因二次情節互核相符，堪認乙○○與甲○○以乙○○所有之00－
          0000000轉六六九號電話秘書呼叫器一個及電話談妥交易之時間、
          地點及價格後，推由被告攜海洛因至高雄市光華國中圍牆旁售予甲○○二
          次之事實。此外，復有海洛因一大包又一小包（合計驗餘淨重三十三點玖
          肆公克，純質淨重貳零點壹肆公克）及呼叫器一個扣案可資佐證。而該一
          大包又一小包海洛因經送法務部調查局檢驗，係海洛因，亦有該局鑑定通
          知書乙紙附卷可憑，足見被告與乙○○所共同販賣者係海洛因無訛。被告
          既自承明知乙○○在販賣海洛因，則其仍受乙○○指示在圍牆旁送貨予伊
          不認識之人並收款，豈有不知所交付者為海洛因之理？是其於本院審理中
          辯稱：伊交貨的對象不是胡友欽，不知乙○○交待伊送之貨物為海洛因，
          只送貨一次云云，顯係事後卸責之詞，不足採信。
    （二）至證人甲○○事後於本院審理時先改稱：伊是在澄清路拿毒品的，伊買了
          二次，伊沒有在光華路買過毒品，當時是一位男的拿給伊的云云，「（問
          ：是否乙○○拿給你的？）我不知道」云云，嗣改稱：伊並未向乙○○購
          買海洛因，伊係與乙○○合資購買云云，所供前後不一，是其在本院之證
          詞顯係事後迴護乙○○與被告之詞，均不足採信。
    綜上所述，本件事證明確，被告上開辯詞，顯係飾卸刑責之詞，不足採信，被告
    前揭販賣毒品犯行洵堪認定。
二、核被告販買毒品海洛因之行為，係犯毒品危害防制條例第四條第一項販賣第一級
    毒品罪。被告與乙○○彼此間有犯意聯絡及行為分擔，均為共同正犯。被告先後
    二次犯行，時間緊接，犯罪構成要件相同，顯係基於一個概括犯意反覆為之，應
    依連續犯之規定論以一販賣第一級毒品罪，惟其法定本刑為死刑或無期徒刑，依
    法不得加重。其持有毒品海洛因之低度行為，已為販賣之高度行為所吸收，不另
    論罪。又查被告前曾犯違反肅清煙毒條例罪，經臺灣高雄地方法院高雄分院判處
    有期徒刑一年八月確定，於八十四年十一月五日執行完畢，有其刑案資料查註紀
    錄表附卷可稽，其於五年之內再犯本件最重本刑有期徒刑以上之罪，係屬累犯，
    惟販賣第一級毒品罪之法定本刑為死刑或無期徒刑，依法不得加重，附此敘明。
    又被告販賣次數僅二次，數量非重，且係受乙○○利用，情輕法重，如予以宣告
    最輕法定刑無期徒刑，仍顯屬過重，其犯罪情節衡情尚不無可憫之處，爰依刑法
   第五十九條之規定減輕其刑。爰審酌被告之素行不良，販賣毒品殘害他人身心健
    康，危害社會秩序，犯後猶飾詞圖卸刑責，態度不佳，惟其販毒規模非重大等一
    切情狀，量處如主文所示之刑，並依其犯罪性質認有宣告褫奪公權之必要，予以
    宣告褫奪公權六年。扣案之海洛因壹大包又壹小包（合計驗餘淨重參拾參點玖肆
    公克，純質淨重貳零點壹肆公克），係查獲之毒品，應依法諭知沒收銷燬之；又
    被告共同販賣海洛因所得貳萬元，為其共同犯罪所得之財物，應依法宣告沒收，
    如全部或一部不能沒收時，以其財產抵償之；另呼叫器乙個係被告共同販賣毒品
    所用之物，亦應依法宣告沒收。
三、公訴意旨另以：被告與乙○○尚在同年七月初，在高雄市○○路及澄清路口，以
    七千元之價格販賣海洛因一包予不詳姓名年籍綽號「阿呆」者，因認被告此部份
    亦涉犯前開販賣毒品罪云云。惟查：被告於警訊時雖供承伊有此部份販賣犯行，
    然其已供稱不知販賣數量，其於本院審理時已改稱：是乙○○告訴伊阿呆者欠他
    錢，叫伊去收，此次伊未交給阿呆者海洛因，亦未見乙○○交給阿呆者海洛因等
    語，則被告是否有此犯行，已非無疑，況證人乙○○亦矢口否認有與被告共同販
 賣海洛因予「阿呆」之行為，且又查無綽號「阿呆」者其人，足供查證被告警訊
    之真實性，自難徒憑被告上開警訊時不盡且有瑕疵之自白入被告於罪，因認此部
    份被告犯罪尚屬不能證明，惟公訴人認此部份與前揭有罪部份，有連續犯之裁判
    上一罪之關係，爰不另為無罪之諭知，併此敘明。
據上論斷，應依刑事訴訟法第第二百九十九條第一項前段，毒品危害防制條例第四條
第一項、第十八條第一項、第十九條第一項，刑法第十一條前段、第二十八條第五
十六條、第四十七條、第五十九條、第三十七條第二項，判決如主文。
中      華      民      國    九十      年      二      月    二十七    日
                                  臺灣高雄地方法院刑事第一庭
                                      法  官     郭佳瑛
右正本證明與原本無異。
如不服本判決，應於判決送達後十日內，向本院提出上訴狀。
附錄法條：毒品危害防制條例第四條第一項
                                       書記官    王美玲
中    華    民    國      九十      年      三      月      一      日


司法院資訊處製作；財團法人民間司法改革基金會備份。
